【裁判字號】    90,豐簡上,278
【裁判日期】    901025
【裁判案由】    家庭暴力防治法之傷害
【裁判全文】
臺灣臺中地方法院刑事判決                        九十年度豐簡上字第二七八號
    上  訴  人  甲○○
    即  被  告
右上訴人因違反家庭暴力防治法案件，不服本院豐原簡易庭九十年度豐簡字第二八二
號中華民國九十年七月十一日第一審簡易判決（聲請案號：臺灣臺中地方法院檢察署
九十年度偵字第九三四三號），提起上訴，本院管轄之第二審合議庭判決如左：
    主      文
上訴駁回。
甲○○緩刑貳年，緩刑期內付保護管束。
    事實及理由
一、本案經本院審理結果，認第一審簡易判決認事用法及量刑均無不當，應予維持，
    並引用附件第一審判決書記載之事實、證據及理由。
二、上訴人上訴意旨略以：「被告（即上訴人）於民國九十年五月十三日凌晨五時許
    ，固與告訴人蕭惠卿發生爭執，並進而互相拉扯，致告訴人受有挫傷、瘀血等傷
    害及行動電話損壞。惟損壞之家用電話，係被告所購買，非告訴人所有，被告縱
    有毀損之行為，亦不構成毀損罪」云云。惟查，上訴人於九十年五月十四日於警
    訊時即已陳明：「．．我一怒之下，即搶她的手機（國際牌銀色）往家用電話方
    向摔去，即造成她的手機及家用電話損壞，後我老婆蕭惠卿即下樓駕車離家」等
    語，其意即指遭毀損之手機及家用電話，係告訴人所有。核與告訴人蕭惠卿於警
    訊中供述：「．．損壞行動電話（國際牌銀色一支）、電話二支等物」相符合。
    再者，本件檢察官於九十年六月十四日訊問告訴人時，被告當時亦同在偵查庭內
    ，惟當告訴人向檢察官陳明，伊打電話報警後，被告即把電話摔壞乙節後，如該
    電話係被告所有，此一對被告之有利抗辯，何以被告竟未即時向檢察官陳明該電
    話係伊所有？且檢察官事後訊問被告對此有無其他陳述時，被告亦未主張電話係
    伊所有，並稱沒有其他意見等語。由此可見，本件遭被告毀損之家用電話，係告
    訴人所有，應可採信。告訴人事後於本院調查時，雖亦供述上揭家用電話係被告
    買的云云，惟告訴人與被告二人，係夫妻關係，且告訴人在本院審理時已表示原
    諒被告犯行，其事後對被告有利之供述，應係事後迴護被告之詞，亦不足採信。
    綜上，上訴人事後辯稱損壞之家用電話，係伊購買，非告訴人所有云云，應係卸
    責之詞，不足以採信。本件事證已明，依上說明，原審認事用法，並無不當，量
    刑亦屬妥適，上訴人以上揭辯詞指摘原判決不當，求為撤銷原判決，為無理由，
    應予駁回。另查，上訴人前未曾受有期徒刑以上刑之宣告，有臺灣臺中地方法院
    檢察署刑案資料查註紀錄表及台灣高等法院被告全國前案記錄表附卷可憑，上訴
    人犯後深具悔意，且已取得告訴人之原諒，有和解書附卷足稽，其經此偵、審教
    訓，當知警惕而無再犯之虞，本院綜核各情，認所宣告之刑，以暫不執行為適當
    ，爰併予宣告緩刑二年，以啟自新，並依家庭暴力防治法第三十條第一項之規定
    ，諭知於緩刑期內付保護管束。
三、據上論斷，應依刑事訴訟法第四百五十五條之一第三項、第三百七十三條、第三
    百六十八條，刑法第七十四條第一款，家庭暴力防治法第三十條第一項，判決如
    主文。
中      華      民      國      九十      年     十       月   二十五   日
                              臺灣臺中地方法院刑事第三庭
                                  審判長  法  官  唐  光  義
                                          法  官  梁  堯  銘
                    法  官  黃  峻  隆
右正本證明與原本無異。
本件不得上訴。
                                          書記官
中      華      民      國      九十      年     十       月   二十六   日


司法院資訊處製作；財團法人民間司法改革基金會備份。
